臺灣基隆地方法院刑事判決　　　　　　　 96年度訴字第454號
公　訴　人　臺灣基隆地方法院檢察署檢察官
被　　　告　乙○○
　　　　　　　　　　（現另案於臺灣宜蘭監獄執行中）
上列被告因偽證案件，經檢察官聲請簡易判決處刑（96年度偵字
第866號），本院基隆簡易庭認本件有刑事訴訟法第451條之1第4
項但書之情形，不得簡易判決處刑，適用通常程序，被告為有罪
之陳述，本院合議庭裁定由受命法官獨任以簡式審判程序進行審
理，並判決如下：
    主      文
乙○○證人於執行審判職務之公署審判時，於案情有重要關係之
事項，供前具結，而為虛偽陳述，累犯，有期徒刑伍月。
    事實及理由
一、按檢察官聲請以簡易判決處刑之案件，經法院認為有刑事訴
    訟法第451條之1第4項但書之情形者，應適用通常程序審判
    之，同法第452條定有明文。本院基隆簡易庭認本件有刑事
    訴訟法第451條之1第4項但書之情形，不得簡易判決處刑，
    依前揭說明，爰適用通常程序審判，合先敘明。
二、查本件被告所犯者非為死刑、無期徒刑、最輕本刑為3年以
    上有期徒刑之罪或高等法院管轄第一審案件，其於準備程序
    進行中，先就被訴事實為有罪之陳述，經告知其簡式審判程
    序之旨，並聽取公訴人、被告之意見後，本院業已依刑事訴
    訟法第273條之1第1項之規定，裁定由受命法官獨任以簡式
    審判程序進行本案之審理。
三、本件證據應補充記載，被告乙○○於本院準備程序及審判時
    之自白，所犯法條應補充記載，被告有犯罪事實欄所載之犯
    罪科刑及刑之執行完畢情形，此有臺灣高等法院被告前案紀
    錄表、臺灣基隆地方法院檢察署刑案資料查註紀錄表在卷可
    稽，其於有期徒刑執行完畢後5年以內，故意再犯本件有期
    徒刑以上之罪，為累犯，應依刑法第47條第1項規定，加重
    其刑；其餘之犯罪事實、證據、應適用之法條，均引用如附
    件檢察官聲請簡易判決處刑書之記載。
四、據上論斷，應依刑事訴訟法第452條、第273條之1第1項、第
    284條之1、第299條第1項前段、第310條之2、第454條第2項
    ，刑法第168條、第47條第1項，判決如主文。
本案經檢察官丙○○到庭執行職務。
中　　華　　民　　國　　96　　年　　7 　　月　　11　　日
                  刑事第三庭法  官  鄭景文
以上正本證明與原本無異。
對於本件判決如有不服，應於收受送達後10日內，向本院提出上
訴書狀，上訴於臺灣高等法院，並按他造當事人之人數附具繕本
。其未敘述上訴理由者，並得於提起上訴後10日內向本院補提理
由書狀，且須按他造當事人之人數附具繕本。「請勿逕送臺灣高
等法院」
中　　華　　民　　國　　96　　年　　7 　　月　　11　　日
                            書記官  施鴻均
附錄本案論罪科刑法條：
刑法第168條
    於執行審判職務之公署審判時或於檢察官偵查時，證人、鑑
    定人、通譯於案情有重要關係之事項，供前或供後具結，而
    為虛偽陳述者，處7年以下有期徒刑。
附件：
臺灣基隆地方法院檢察署檢察官聲請簡易判決處刑書
　　　　　　　　　　　　　　　　　　　 96年度偵字第866號
　　被　　　告　乙○○　男　27歲（民國○○年○月○日生）
　　　　　　　　　　　　住臺北縣瑞芳鎮○○路36巷41號2樓
　                      (現因另案在臺灣宜蘭監獄服刑中)
　  　　　　　　　　　　國民身份證統一編號：Ｚ000000000號
上列被告因偽證案件，業經偵查終結，認為宜聲請以簡易判決處
刑，茲將犯罪事實及證據並所犯法條分敘如下：
　　　　　犯罪事實
一、乙○○前因施用毒品案件，經本署檢察官提起公訴，復經臺
    灣基隆地方法院以93年度訴字第398號判處應執行有期徒刑7
    月，嗣於民國94年9月25日縮刑期滿執行完畢。詎乙○○猶
    不思悔改，於95年1月至2月間，多次利用0000000000號行動
    電話門號撥打張依孝使用之0000000000號行動電話門號，以
    每次新台幣 (下同)2000 元至3000元之價格向張依孝 ( 張
    依孝所涉販賣毒品罪嫌，現由臺灣高等法院審理中)購買第
    一級毒品海洛因供己施用，嗣其於本署95年度偵字第1097號
    張依孝販毒案件95年7月26日偵訊中坦承上情，本署檢察官
    據此以95年度偵字第1097號對張依孝提起公訴，並由臺灣基
    隆地方法院以95年度訴字第564號審理。惟張依孝為恐乙○
    ○於上開案件95年9月25日開庭審理時為不利於伊之證述，
    竟唆使不知情之張矜婕至臺灣基隆看守所探視斯時在監服刑
    之乙○○並要求乙○○不要為不利於張依孝之證述，張矜婕
    遂於95年9月22日至臺灣基隆看守所探視乙○○，並向乙○
    ○暗示其來意與張依孝有關。乙○○為此深感背負若指證張
    依孝販毒將使自己在監獄中受同儕排斥之壓力，明知自己確
    曾於上開時間向張依孝購買第一級毒品海洛因，竟於臺灣基
    隆地方法院95年度訴字第564號張依孝販毒案件95年9月25日
    審理時，於依法具結後，虛偽證稱: 「 (檢察官問: 所以被
    告張依孝是否就是賣毒品給你的人?) 我只有打依通電話給
    一個叫阿勇的人，叫他拿1000元毒品海洛因給我，後來阿勇
    有拿毒品給我，被告並沒有賣毒品給我。」等語。嗣經臺灣
    基隆地方法院向本署告發，而獲上情。
二、案經本署檢察官簽分偵辦。
    證據並所犯法條
一、證據:( 一)被告乙○○之自白。(二)證人張依孝坦承要求其
    女張矜婕至臺灣基隆看守所探視乙○○之陳述。(三)證人張
    矜婕坦承受張依孝所託至臺灣基隆看守所探視乙○○之陳述
    。(四)卷附本署95年度偵字第1097號起訴書、臺灣基隆地方
    法院95年度訴字564號刑事案件95年9月25日審判筆錄、證人
    結文、刑事判決書、臺灣基隆看守所檢送之乙○○接見紀錄
    卡、乙○○會客錄音光碟、本署事務官製作之乙○○會客錄
    音譯文、臺灣基隆監獄檢送之張依孝接見明細表、張依孝會
    客錄音光碟、本署事務官製作之張依孝會客錄音譯文。
二、所犯法條: 刑法第168條。
三、依刑事訴訟法第451條第1項聲請簡易判決處刑。
    此　致
臺灣基隆地方法院基隆簡易庭
中　　華　　民　　國　　96　　年　　3 　　月　　29　　日
 　　　　　　　　　　　　　 檢察官　甲　○　○
本件正本證明與原本無異
中　　華　　民　　國　　96　　年　　3 　　月　　30　　日
                            書記官  邱　國　雄
附錄所犯法條：
刑法第168條
    於執行審判職務之公署審判時或於檢察官偵查時，證人、鑑
    定人、通譯於案情有重要關係之事項，供前或供後具結，而
    為虛偽陳述者，處7年以下有期徒刑。
